【裁判字號】    92,簡上,594
【裁判日期】    921226
【裁判案由】    傷害
【裁判全文】
臺灣高雄地方法院刑事判決                        九十二年度簡上字第五九四號
    上  訴  人
    即  被  告  甲○○
右列上訴人因傷害案件，不服本院鳳山簡易庭中華民國九十二年九月二十四日九十二
年度簡字第三八四○號第一審簡易判決（聲請簡易判決處刑案號：臺灣高雄地方法院
檢察署九十二年度偵字第一五二○三號），提起上訴，本院管轄之第二審合議庭判決
如左：
    主  文
上訴駁回。
甲○○緩刑貳年。
    事  實
一、甲○○與乙○○○前為同公司之股東，惟雙方因該公司之財務問題已有糾紛，於
    民國（下同）九十二年四月二十日十六時許，在位於高雄市○○區○○路之國賓
    飯店一樓大廳內，適馬蔡素巧遇甲○○，乙○○○即上前就公司財務之問題與甲
    ○○理論，二人因而發生拉扯爭執，甲○○竟基於傷害之故意，徒手拉扯、毆擊
    乙○○○，致乙○○○受有後頭皮撕裂傷一‧五×一×一公分、右肘瘀腫二×二
    公分、右手瘀腫三×二公分、薦部疼痛等之傷害。
二、案經乙○○○訴由高雄市政府警察局前鎮分局移送臺灣高雄地方法院檢察署檢察
    官偵查後聲請簡易判決處刑。
    理  由
一、右揭犯罪事實，業據上訴人即被告甲○○於本院審理時坦承不諱，核與告訴人乙
    ○○○於警詢、偵查中所指述於當時確有遭毆打之情節相符，並有記載告訴人所
    受前開傷勢之阮綜合醫院驗傷診斷證明書一紙附卷可稽，足認被告自白確與事實
    相符，從而，本件事證應屬明確，被告犯行已堪認定。
二、核上訴人即被告甲○○所為，係犯刑法第二百七十七條第一項之普通傷害罪。原
    審因而適用刑事訴訟法第四百四十九條第一項、第三項、第四百五十四條第二項
    、刑法第二百七十七條第一項、第四十一條第一項前段、罰金罰鍰提高標準條例
    第一條前段、第二條之規定，並審酌被告僅因細故即毆打告訴人，造成告訴人受
    傷，所為實不足取，惟念告訴人所受傷勢尚屬輕微等一切情狀，量處被告拘役二
    十日，並諭知易科罰金之折算標準，經核其認事用法並無不當，量刑亦無不妥，
    被告上訴意旨雖以其與告訴人和解，希望求處緩刑等語提出上訴，惟此與本件被
    告所犯傷害之犯行並無相關，僅係量刑之參考，故其上訴為無理由，應予駁回。
    另查，被告前未曾受有期徒刑以上刑之宣告，有臺灣高等法院被告全國前案紀錄
    表、本院被告院內索引卡紀錄表各一紙在卷可按，其於犯後已全然坦承犯行，並
    於本院審理中已與告訴人達成和解，此有和解書一紙附卷可參（本院簡上卷第三
    五頁），足見其態度實屬良好，經此偵查、起訴及論罪科刑程序，當知所警惕，
    而無再犯之虞，本院認前開所宣告之刑以暫不執行為適當，爰併諭知緩刑二年，
    以啟自新。
據上論斷，應依刑事訴訟法第四百五十五條之一第一項、第三項、第三百六十八條，
刑法第七十四條第一款，判決如主文。
本案經檢察官丙○○到庭執行職務。
中      華      民      國    九十二    年    十二    月    二十六    日
                                  臺灣高雄地方法院刑事第九法庭
                                      審判長法官  孫  啟  強
                                            法官  楊  智  守
                                            法官  楊  宗  翰
右正本證明與原本無異。
不得上訴。
                                          書記官  陳  怡  真
中      華      民      國    九十二    年    十二    月    二十六    日
附錄本判決論罪科刑法條全文：
中華民國刑法第二百七十七條
傷害人之身體或健康者，處三年以下有期徒刑、拘役或一千元以下罰金。
犯前項之罪因而致人於死者，處無期徒刑或七年以上有期徒刑；致重傷者
，處三年以上十年以下有期徒刑。


司法院資訊處製作；財團法人民間司法改革基金會備份。
